# 联营公司间无偿奖励的会计处理

提问人：lifangming927 时间：2020-02-24 08:05:28
求助陈老师：A、B公司共同设立子公司C，A持股C 60%股权，B持股C 40%股权。A公司派遣人员管理运营C公司，且C公司有一项特殊经营权通过A公司取得，C公司主要靠该经营权盈利。B公司提出，在该特殊运营权持续期间，自愿每年奖励A公司 30 万现金，在该特殊运营权结束后当年再一次性奖励 20 万元。目前A公司将B公司每年给与的奖励 30 万确认为主营业务收入。请问陈老师，A公司将该奖励确认为主营业务收入是否合理？若不合理，正确的做法应该是什么？谢谢陈老师。

回答人：chenyiwei
虽然名为“自愿奖励”，但鉴于A可以控制C，因此每年的“自愿奖励”很可能是A取得保底收益或者特许权使用费收入的一种方式。建议了解A向其他非关联方授予类似的特殊运营权的收费方式，以及C利用该特殊经营权的收益情况等，以合理确定该项交易的性质，据此在A、C账面进行恰当的会计处理。